【裁判字號】    90,毒抗,351
【裁判日期】    901129
【裁判案由】    觀察、勒戒
【裁判全文】
臺灣高等法院臺南分院刑事裁定          九十年度毒抗字第三五一號  Ａ
      抗  告  人
      即  被  告  甲  ○  ○
右列抗告人因違反毒品危害防制條例案件，不服臺灣臺南地方法院中華民國九十年九
月二十六日裁定（九十年度毒聲字第二○二二號）提起抗告，本院裁定如左：
      主      文
抗告駁回。
      理      由
一、本件抗告意旨略以：抗告人即被告（下稱被告）並未如原裁定理由所述於民國（
    下同）九十年八月十六日前九十六小時內施用二級毒品安非他命，不知長榮管理
    學院毒物研究中心因何檢出安非他命陽性反應，而最有可能乃抗告人於九十年八
    月十五日曾因病就醫並且服藥，是否該藥物含有該毒品成分，實有詳加查察之必
    要，並提出診斷證明書一份。且抗告人因案假釋中，報到情況良好，一般驗尿亦
    正常，平日亦有固定工作，不至於接觸毒品而自毀前程，請求向其就醫之醫院函
    索藥物送驗，予以詳查。又抗告人未收到傳票，原審僅憑書面證據即予裁定，未
    予申辯之機會，是以聲請准予撤銷原裁定云云。
二、查檢察官聲請意旨略以：被告甲○○於九十年八月十六日（採尿時）前九十六小
    時內某時點，在不詳處所，施用第二級毒品安非他命，嗣因被告接受台灣台南地
    方法院檢察署觀護人室採集尿液經送檢驗結果，其尿液中有安非他命陽性反應，
    有長榮管理學院毒物研究中心於九十年八月二十八日出具之尿液檢驗報告一紙在
    卷可稽。爰依毒品危害防制條例第二十條第一項、觀察勒戒處分執行條例第三條
    第一項，聲請裁定令入戒治處所施以強制戒治等語。經原法院審核後，予以准許
    ，核無不合。
三、次查抗告人以伊於九十年八月十五日曾因病就醫，而有服用藥物，是以經檢驗尿
    液呈安非他命陽性反應置辯，然該診所所出具之診斷證明書僅載明上呼吸道感染
    ，並無其他資料，且被告所述曾於上開時日就醫之日日新診所亦查覆本院稱：被
    告（病歷號碼四九０一０九）所服用之藥物並未含有第二級毒品安非他命之成份
    ，並有該診所之被告病歷附卷可稽，足見被告所為辯解無非卸責之詞，委無足採
    。況「安非他命」經行政院衛生署於七十九年十月九日以七九、十、九衛署藥字
    第九○四一四二號公告列入麻醉藥品管理條例第二條第四款所定「化學合成類麻
    醉藥品」管理，並禁止於醫療上使用及非法販賣、持有、施打、吸用。縱抗告人
    所辯其確有服用成藥及西藥之事實（上開日日新診所之藥物除外，已如上述），
    然該成藥既經衛生署核准製造出售，應有標示其成份，且安非他命既不得作為醫
    療之用，應無安非他命之成份，是抗告人前開所辯，應顯係飾卸之詞，不足採取
    。復查抗告人經採集尿液送檢驗後，有安非他命陽性反應，有長榮管理學院毒物
    研究中心出具之檢驗報告乙紙附卷可稽。再按安非他命經投與人體後，約有百分
    之七十於二十四小時內自尿中排出，約百分之九十於九十六小時內自尿中排出，
    其吸食時間距採集時間最長不會超過四日，此據行政院衛生署藥物食品檢驗局曾
    以八十一年二月八日以（八一）藥檢壹字第一一五六號函敘明白。則抗告人係於
    九十年八月十六日經採集尿液檢體送驗，揆諸前揭說明，抗告人於九十年八月十
    六日（採尿時）前九十六小時內某時點，施用第二級毒品安非他命之犯行，應堪
    認定。原審法院因依毒品危害防制條例第二十條第一項、觀察勒戒處分執行條例
    第三條第一項規定，裁定將抗告人送戒治處所施以強制戒治。本院核原裁定並無
    不合，抗告人之抗告任意指摘原裁定不當，為無理由，應予駁回。
四、據上論斷，依刑事訴訟法第四百十二條，裁定如主文。
中    華    民    國      九十      年      十一      月      二十九    日
                                  臺灣高等法院臺南分院刑事第三庭
                                      審判長法官  黃    崑    宗
                                            法官  楊    省    三
                                            法官  莊    俊    華
右正本證明與原本無異。
不得再抗告。
                                      法院書記官  易    慧    玲
中    華    民    國      九十      年      十一      月      三十      日


司法院資訊處製作；財團法人民間司法改革基金會備份。
